臺灣士林地方法院刑事裁定
                                    111年度審訴字第386號
聲  請  人  李姿儀
選任辯護人  王東山律師
            許富雄律師
被      告  黃建豪
            李孟昇
            黃健華


上列聲請人因妨害自由等案件（111 年度審訴字第386 號），經
檢察官為緩起訴處分確定後，向檢察官聲請發還扣押物，再由檢
察官轉送本院審理，本院裁定如下：
    主  文
扣案如附表所示之物應發還予李姿儀。
    理  由
一、聲請意旨略以：聲請人李姿儀前因妨害自由等案件，如附表
    所示之手機遭到扣押，茲因聲請人已經檢察官為緩起訴處分
    確定，爰聲請發還前開扣押物等語。
二、按「可為證據或得沒收之物，得扣押之」、「扣押物若無留
    存之必要者，不待案件終結，應以法院之裁定或檢察官命令
    發還之」，刑事訴訟法第133 條第1 項、第142 條第1 項前
    段分別定有明文，是以，扣押物如非得沒收之物，又無第三
    人主張權利時，原則上受理訴訟繫屬之法院即可依聲請裁定
    發還，然倘仍有留存為證據或其他必要情形，則仍得繼續扣
    押，至於扣押有無必要，乃應由審理法院依案件調查結果自
    行審酌，屬於法院裁量之權限。　　
三、經查：
　㈠聲請人前因涉嫌違反組織犯罪防制條例等案件，所持有如附
    表所示之物，遭臺北市政府警察局刑事警察大隊查扣在案等
    情，有本院110 年聲搜字第804 號搜索票、臺北市政府警察
    局刑事警察大隊搜索扣押筆錄及扣押物品目錄表等件在卷可
    參（臺灣士林地方檢察署111 年度少連偵字第2 號卷三第15
    1 頁至第157 頁），再者，上開案件經檢察官偵查結果，就
    聲請人部分，以111 年度少連偵字第2 號、第47號分別就其
    涉犯組織犯罪防制條例等罪為不起訴處分、就其涉犯妨害自
    由等罪為附條件之緩起訴處分，並均確定在案，另就被告丁
    ○○、乙○○、戊○○3 人提起公訴，現由本院以111 年度審訴字
    第386 號案件審理中，嗣聲請人並已履行前開緩起訴處分所
    附命的事項完畢等節，有上開臺灣士林地方檢察署檢察官不
    起訴處分書、緩起訴處分書、起訴書及民國111 年6 月24日
    甲○卓信111 聲他291 字第1119032909號函各1 份存卷可考
    （同上偵查卷第719 頁至第723 頁、第725 頁至第729 頁、
    第731 頁至第746 頁，本院卷第102 頁）。
　㈡本院審酌扣案手機內聲請人與丙○○之通訊軟體line對話紀錄
    擷圖，雖經檢察官引為本案證據，然該等擷圖業經臺北市政
    府警察局中山分局翻拍後備份留存，有該局偵辦刑案採證擷
    圖照片113 張在卷可稽（同上偵查卷第187 頁至第215  頁
    ），而被告丁○○3 人除均認罪以外，對前開翻拍照片的證據
    能力也均無爭執，此外，上開扣案手機與本案被告丁○○3 人
    被訴之犯罪事實，復查無其他關連，檢察官亦未將之引為本
    案證據，本案聲請人業經檢察官為不起訴及緩起訴處分確定
    ，此如上述，檢察官亦未再對前開手機聲請沒收或為其他強
    制處分，堪認上開手機應已無扣案必要，佐以該手機既非違
    禁物，亦無其他第三人出面對之主張權利，即檢察官亦表示
    如本院認為無繼續扣案之必要，請逕行發還前開手機等語，
    有上引檢察署函文可查（本院卷第102 頁），從而，聲請人
    聲請發還上開扣押物，核無不合，應予准許，爰裁定如主文
    。
據上論斷，應依刑事訴訟法第142 條第1 項前段、第220 條，裁
定如主文。　　
中　　華　　民　　國　　111 　年　　10　　月　　3 　　日
                  刑事第十庭法　官  陳彥宏   
以上正本證明與原本無異。
如不服本裁定應於送達後5 日內向本院提出抗告狀。
因疫情而遲誤不變期間，得向法院聲請回復原狀。
                            書記官  李文瑜  
中　　華　　民　　國　　111 　年　　10　　月　　3 　　日
附表：
受搜索處所：新北市○○區○○路000巷0號2樓  編號 證物  1 iphone7黑色(起訴書誤載為「白色」)行動電話1支（IMEI：000000000000000號、門號：0000000000）。